臺灣高等法院刑事判決　　　　　　　92年度上更(二)字第544號
　　上　訴　人
　　即　被　告　甲○○○
　　選任辯護人　戴文進律師
　　上　訴　人
　　即　被　告　庚○○○
　　選任辯護人　王偉凡律師
　　上　訴　人
　　即　被　告　辛○○
　　選任辯護人　陳鄭權律師
　　選任辯護人　唐永洪律師
　　上　訴　人
　　即　被　告　壬○○
　　選任辯護人　江松鶴律師
上列上訴人因貪污治罪條例案件，不服臺灣桃園地方法院八十五
年度訴字第八六三號，中華民國八十七年六月五日第一審判決（
起訴案號：臺灣桃園地方法院檢察署八十四年度偵字第一一二九
四、一三六九五、一五一一二號，八十五年度偵字第七四九二、
七八九五號），提起上訴，經判決後，由最高法院第二次發回更
審，本院判決如左：
    主  文
原判決關於被告甲○○○、庚○○○、辛○○、壬○○部分撤銷
。
甲○○○依據法令從事公務之人員，對於職務上之行為，收受賄
賂，處有期徒刑捌年，併科罰金新台幣拾伍萬元。罰金如易服勞
役，以新台幣玖佰元即銀元佰元折算壹日。褫奪公權肆年。犯
罪所得財物新台幣參拾萬元，應予追繳沒收，如全部或一部無法
追繳時，以其財產抵償之。
庚○○○依據法令從事公務之人員，對於職務上之行為，收受賄
賂，處有期徒刑柒年，併科罰金新台幣捌萬元。罰金如易服勞役
，以新台幣玖佰元即銀元佰元折算壹日。褫奪公權年。犯罪
所得財物新台幣拾伍萬元，應予追繳沒收，如全部或一部無法追
繳時，以其財產抵償之。
辛○○依據法令從事公務之人員，對於職務上之行為，收受賄賂
，處有期徒刑捌年，併科罰金新台幣拾伍萬元。罰金如易服勞役
，以新台幣玖佰元即銀元佰元折算壹日。褫奪公權肆年。犯罪
所得財物新台幣參拾萬元，應予追繳沒收，如全部或一部無法追
繳時，以其財產抵償之。
壬○○依據法令從事公務之人員，對於職務上之行為，收受賄賂
，處有期徒刑捌年，併科罰金新台幣拾伍萬元。罰金如易服勞役
，以新台幣玖佰元即銀元佰元折算壹日。褫奪公權肆年。犯罪
所得財物新台幣參拾萬元，應予追繳沒收，如全部或一部無法追
繳時，以其財產抵償之。
    事  實
一、甲○○○、庚○○○、辛○○、壬○○等四人皆為桃園縣桃
    園市市民代表會（以下簡稱桃園市代表會）第六屆（任期自
    民國七十九年六月至八十三年六月）市民代表，均係依據法
    令從事公務之人員。緣桃園縣桃園市公所（以下簡稱桃園市
    公所）於八十三會計年度（即自八十二年七月一日起至八十
    三年六月三十日止之會計年度），在民政課預算中按市民代
    表人數，編列有基層建設補助款預算，用以補助桃園市各級
    學校、民間團體急需工程設備、及教材採購等，並經桃園市
    市民代表大會審核通過後，報請桃園縣政府核定，該年度每
    一位桃園市市民代表職務上各有運用新台幣（下同）約一百
    萬元之基層建設補助款同意權。子○○（業經本院前審判處
    罪刑確定）係設址於桃園縣桃園市鎮○街一七０號四樓理埔
    樂企業有限公司（以下簡稱理埔樂公司）之負責人，因其友
    人熊有成曾任桃園市市民代表而得悉上情，且探聽得知桃園
    縣桃園市桃園國民小學、龍山國民小學、文山國民小學、建
    國國民小學 (以下各簡稱桃園國小、龍山國小、文山國小、
    建國國小）各急需如附表採購項目欄所示之設備或器材，但
    均缺經費，乃分別向桃園國小校長杜盛雄、龍山國小校長鄭
    碧娥、文山國小校長丁○○、建國國小校長戊○○表示，可
    為渠等學校代向市民代表爭取基層建設補助款，用以補助經
    費。即自八十二年九月間某日起至八十三年三月間某日止，
    由理埔樂公司不知情之員工乙○○（另經檢察官為不起訴處
    分確定）陪同，分別在桃園市河合西餐廳、桃園市敏盛醫院
    旁座落桃園市○○路一一二號甲○○○住處、桃園市○○路
    壬○○經營之東東保齡球館、桃園市○○路站前大廈新光保
    險公司，與當時擔任桃園市市民代表之辛○○、甲○○○、
    壬○○、庚○○○等四人，商談請求以其市民代表職務上所
    可運用之基層建設補助款，同意補助如附表所示之各該學校
    所需之採購案經費，並達成協議，約定附表所示之採購案，
    如由理埔樂公司得標，子○○將於事成後給與辛○○、甲○○○、壬○○及庚○○○等四位市民代表各如採購案金額之
    三成款作為賄賂，經雙方達成各該期約後，辛○○、甲○○○、壬○○、庚○○○等四人即基於職務上之同意權，出具
    同意書同意以基層建設補助款補助如附表編號一、二、三、
    四、五、六、七、八所示之各該國小學校採購經費。其後，
    子○○取得附表所示採購案合約，並如期施工完工交貨驗收
    後，取得附表所示之公庫支票並兌現後，即於八十三年三月
    至六月間之不詳日期，分別在桃園市河合西餐廳交付辛○○
    賄款三十萬元、在桃園市敏盛醫院旁桃園市○○路一一二號
    甲○○○住處交付甲○○○賄款三十萬元、在桃園市○○路
    壬○○經營之東東保齡球館旁交付壬○○賄款三十萬元、在
    桃園市○○路站前大廈新光保險公司庚○○○工作處交付庚○○○賄款十五萬元（建國國小採購案部分，子○○交付庚○○○賄款十五萬元，文山國小採購案部分，只止於期約，
    子○○未交付賄款予庚○○○）。嗣經法務部調查局桃園縣
    調查站於八十四年九月五日至理埔樂公司搜得帳冊等物後，
    始循線查獲上情。
二、案經法務部調查局桃園縣調查站暨桃園縣政府移送台灣桃園
    地方法院檢察署檢察官偵查起訴。
    理  由
壹、訊據上訴人即被告辛○○、甲○○○及壬○○固坦承出具同
    意書同意補助桃園國小、龍山國小如附表編號一、二、三、
    四、五、六所示採購案等情，被告庚○○○亦承認出具同意
    書同意補助桃園市國小採購案，惟伊出具同意書係同意補助
    桃園市青溪國小，並非同意補助文山國小及建國國小等情，
    惟均否認有何期約或收受賄賂之犯行。被告辛○○、甲○○○均辯稱：絕無收取回扣等語，被告庚○○○辯稱：和子○○見過一次面，沒有拿回扣等語、被告壬○○辯稱：與子○○並不認識，本人提供一百萬元補助龍山國小，是出於服務
    地方的心意，絕未從中向得標廠商或校方獲得任何好處，子
    ○○所謂致贈三十萬元的回扣之說詞是渠編造的，絕無此事
    等語。
貳、經查：
一、有關被告甲○○○、庚○○○、辛○○、壬○○等人均係桃
    園市市民代表，及桃園市市民代表有運用前述基層建設補助
    款之同意權乙節，為被告等所承認，並有桃園市公所八十五
    年二月六日桃市民教國字第八五００六０五三號、八十六年
    六月十七日桃市民教國字第八六０二四九０五號函可稽（八
    十四年偵字第一一二九四號卷(二)第九至十頁、原審卷(一)第二
    四三頁至二四四頁）。而附表一所載之採購案有台灣省桃園
    縣桃園國民小學購置視聽教室櫸木地板設備、視訊器材、視
    聽座椅等設備合約書、台灣省桃園縣龍山國民小學購置事務
    機器、視聽器材、木工暨冷氣工程設備等設備合約書、台灣
    省桃園縣文山國民小學購置事務機器等設備合約書、台灣省
    桃園縣建國國民小學購置事務機器等設備合約書、桃園縣桃
    園國民小學比價紀錄表三紙、桃園縣龍山國民小學比價紀錄
    表三紙、桃園縣文山國民小學比價紀錄表一紙、桃園縣建國
    國民小學比價紀錄表一紙、標單八紙、桃園市公所動支經費
    請示單八紙等可按（附於外放證物袋）。
二、證人子○○於調查局供稱「我的朋友熊有成為（第五屆）桃
    園市民代表，因故未連任，經由渠介紹第六屆市民代表與我
    認識，並進而經由市民代表介紹推薦中小學校工程給本公司
    承做，當初代表們所要求之回扣，為總工程款之三成，久而
    久之成為行情價碼。」（八十四年偵字第一一二九四號卷(一)
    第十五頁反面）、「於八十二年間有介紹學校工程給本公司
    承做並要求回扣之桃園市民代表計有庚○○○、甲○○○、
    黃宗詩、辛○○、蕭辛桐、壬○○、邱創勳等七人。」（同
    上卷第十六頁）、「庚○○○介紹之學校為建國國小、文山
    國小，工程名稱均為事務機器採購，總工程款共計新台幣一
    百萬元。甲○○○介紹之學校為桃園國小，工程名稱：視聽
    座椅、視訊器材，總工程款一百萬元。辛○○介紹之學校為
    桃園國小、龍山國小，工程名稱：櫸木地板（桃園國小）、
    事務機器採購（龍山國小），總工程款一百萬元。壬○○介
    紹之學校為龍山國小，工程名稱：視聽器材、木工及冷氣工
    程，總工程款一百萬元」（同上卷第十六頁反面）、「前開
    預算書之製作係根據工程上之人力、材料費用、利潤及市民
    代表所要求的三成成本綜合後所製作的」、「待工程結束驗
    收後，取具該款支票交由本公司，支票一經兌現，本人即備
    妥現金並電話聯繫相關代表」（同上卷第十七頁反面）、「
    庚○○○之佣金約三十萬元，甲○○○佣金亦約三十萬元，
    辛○○佣金約三十萬，壬○○約三十萬」（同上卷第第十八
    頁反面）、「我致送庚○○○等四人的回扣時間，都是在領
    取工程款後數日內即交付回扣，致送地點如下：庚○○○是
    在桃園市○○路站前大廈新光保險公司內，甲○○○是在桃
    園市敏盛醫院旁甲○○○自宅，辛○○是在桃園市縣○路之
    河合西餐廳（該餐廳因失火目前已停業），壬○○是在桃園
    市○○路東東保齡球館旁壬○○自宅」（同上卷第五○頁）
    、「於建國國小採購事務機器前，庚○○○找我並表示要介
    紹生意給我，並請我製作影印機二台之預算書交給學校，並
    叫我借二家相關廠商牌照屆時前往公開比價，而建國國小依
    我公司提供之預算書，呈報桃園市公所核備，前於八十三年
    一月七日公開比價，本公司順利得標進而完成簽約、交貨驗
    收及領款，我則於領款後依事前約定將三成佣金（約十五萬
    元）親交給庚○○○收執」（八十四年他字第二七七號卷第
    十二頁）；於偵訊時供稱「採購物品如期交與學校，在驗收
    後，公庫交付公司採購案金額支票兌現後，才交付甲○○○
    等四位代表採購案金額三成利益作為答謝，... 他們四位均
    本人親自收受三成禮金」（八十四年偵字第一一二九四號卷
    (二)第一八九頁）、「建國國小兩台影印機成本多少要回去查
    ，但該兩台影印機價錢是比市價高一倍多，因要給三成佣金
    之故。」、「交佣金都是事先談妥給多少回扣，俟得標、驗
    收、取得貨款後，再付現金」等語（八十四年他字第二七七
    號卷第四六頁）。足證：子○○自八十二年九月間起至八十
    三年三月間，分別與被告辛○○、甲○○○、壬○○、庚○○○等四人達成協議，由被告辛○○、甲○○○、壬○○、
    庚○○○等四人以其市民代表職務上所可運用之基層建設補
    助款，同意補助附表所示之各該學校所需之採購案經費，於
    事成後給與辛○○、甲○○○、壬○○及庚○○○等四位市
    民代表各如採購案金額之三成款作為賄賂之期約，子○○於
    取得上述補助經費之同意書後，順利取得附表所示之採購案
    承作合約，施工完工交貨驗收後分別交付被告辛○○賄款三
    十萬元、甲○○○賄款三十萬元、壬○○賄款三十萬元、庚○○○賄款十五萬元等情。而證人子○○與被告辛○○、甲○○○、壬○○、庚○○○間，彼此無仇恨，衡情應無誣陷
    之必要，且事涉其本身行賄罪責，當無信口開河之可能，上
    開證詞，堪予採信，至證人子○○嗣於原審、本院前審及本
    院改稱略以：伊沒有說是回扣，只是資助他們（指被告辛○○、甲○○○、壬○○、庚○○○）競選之經費，是伊自己
    的意思，並未向他們明說，調查局及偵訊所說的，都是調查
    局及檢察官說，說了可交保，都不對等語（見原審卷(一)第五
    五頁、上訴字卷第一五四頁、更二卷二第二百頁），然衡情
    ，其於警詢及偵訊時所述之供述，係在尚無心理防備下所為
    ，其陳述應較接近真實，且有後述（三）、（四）、（五）
    之證據可佐，應以採信，嗣後於法院所述及遭辦案人員以交
    保誘騙乙節，無證據可佐，又與後述證據不符，顯係迴護被
    告甲○○○等人之詞，應不足採。至證人子○○原與被告四
    人為同案被告，或認依大法官會議釋字第五八二號解釋，其
    不利被告等四人之陳述，無證據能力，惟該號解釋僅是闡明
    共同被告自白基本原則，對於證據能力之例外規定，並未涉
    及，何況，依修正刑事訴訟法規定，被告以外之人審判外陳
    述，不據證據能力，然於偵查中向檢察官所為陳述，除顯有
    不可信情況外，得為證據（第一五九條之一第二項），是證
    人子○○偵訊說辭，即有證據能力，且刑事訴訟法施行法第
    七之三條但書規定，修正刑事訴訟法施行前已依法定程序進
    行之訴訟程序，其效力不受影響，而證人子○○於警詢說辭
    ，業經原審依法調查，故有證據能力，附此敘明。另證人即
    建國國小校長戊○○於法務部調查局桃園縣調查站亦證述，
    該採購案係被告市民代表庚○○○與被告子○○二人居間主
    導等語（八十四年九月六日調查筆錄，八十四年度他字第二
    七七號卷第二四頁），核與證人子○○有關被告庚○○○部
    分之不利證言相符。至證人戊○○嗣於本院證稱：於調查站
    頭暈，沒看清楚，沒詳細看，確實沒講庚○○○主導，最後
    給我看，我看不是事實，我就把他劃掉等語（更二卷二第十
    九頁），惟查證人戊○○身為小學校長，具有相當智識，若
    非事實，且事涉法律責任，豈會隨意亂講？又豈能不看清楚
    ？是其於本院所言，有違常情，無非迴護被告庚○○○之詞
    ，不足採信。
三、證人即理埔樂公司業務部主管乙○○於偵訊證稱「帳冊裡面
    扣百分之三十，會計說老闆叫他列，叫我問老闆，老闆說那
    是要給人家的，不能算獎金，．．．，我知道透過代表，才
    會有這些生意，我想那是要給有幫忙得到生意的人」（八十
    四年偵字第一一六七○號卷第三六頁反面）、「有與子○○
    在桃市站前大廈與庚○○○代表見面」、「有與子○○在敏
    盛醫院旁甲○○○住處見面」、「有與子○○在桃市河合西
    餐廳與辛○○見面」、「有與子○○在桃市東東保齡球館與
    壬○○見面」、「有與子○○一起到甲○○○競選總部」（
    八十四年偵字第一一二九四號卷(一)第八六頁反面、第八七頁
    ）；「聽見子○○與其妻吵架時，子○○向妻要錢，其妻質
    問錢之用途，被告子○○提及要給人家的，並提及代表辛○○之姓名等語（見八十四年偵字第一一六七○號卷第三二頁
    、八十四年偵字第一一二九四號卷(一)第五三頁），於原審證
    稱「我有於八十二年間起為了幫桃園市建國國小等爭取學校
    欽、壬○○等四位代表」等語（原審卷(一)第六八頁），益徵
    證人子○○上揭警偵訊供述堪以憑信。
四、最高法院發回意旨有關理埔樂公司與附表所示國小採購案，
    各項設備及器材其實際價格與契約價格比例如何？有無低價
    高報情形？乙節，經查：
（一）有關龍山國小部分：
      (1)海報擴印機、膠裝機，理埔樂公司報價為二十九萬六千
        元、十七萬五千元，有統一發票影本在卷可稽（更二卷
        (二)六六頁），而據生產該機器之恆昶實業股份有限公司
        九十三年四月七日九三恆財字第九三○四○七號函覆本
        院稱：上開影印機於八十三年之價格為十萬元等語（更
        二卷(一)第一七二頁），而該函所稱之影印機，即上開海
        報擴印機，此由本院函詢時所附該機器廣告影本可知（
        同上卷第一二九至一三一頁），顯見有關理埔樂公司售
        予龍山國小之海報擴印機價格將近市價二倍。
      (2)箱型冷氣部分，理埔樂公司報價十五萬九千元，有統一
        發票影本附卷可參（更二卷(二)第六八頁），而生產該冷
        氣之大同股份有限公司九十三年三月十六日函覆本院稱
        ：TC-5K、TC-5KB價格於八十三年為六萬零二百元、TC-
        5KS價格為六萬一千元等語（更二卷(一)第一四一頁），
        而理埔樂公司所指之冷氣即為上開型號，有該公司與龍
        山國小契約所附機器廣告影本附卷可參（同上卷第一三
        九頁），亦高出市價一倍有餘。
至其餘因時間較久，已查無資料，有新力索尼股份有限公司、新
記股份有限公司、震旦行股份有限公司，桃園縣家具同業公會函
覆本院在卷可參（同上卷第一四二、一四九、一七二、一七九、
二二八頁），尚不得具為有利或不利被告之證據。
（二）有關建國國小，彩色影印機、高速影印機，理埔樂公司報
      價為三十一萬元、十九萬元，有契約影本附卷可參（更二
      卷(二)第六七頁），而該機器於八十三年價格為十二萬元、
      九萬元，業據震旦行股份有限公司北桃園分公司人員黃天
      讚、名格事務機器有限公司負責人黃顯宗於警詢、偵訊證
      述無訛（八十四年他字第二七七號卷第三六、三八頁、八
      十四年偵字第一一二九四號卷第四一頁），亦高出市價甚
      多。
由上開證據，益顯證人子○○前開（二）部分所言，為有依據，
堪予採信，至其於本院前審供稱「採購案契約價格都是當時的市
價，並無低價高報之情形，我公司利潤在三成之內」（更一卷第
一一六頁），顯與上開證據不符，不能採為有利被告等之證據。
五、觀諸法務部調查局於八十四年九月五日在桃園市鎮○街一七
    ○號四樓查扣理埔樂公司帳冊，其中一帳冊上記載「庚○○○50萬事務機器（建國）000000-000000-00000=326190*2%
    =6524（向）；黃秀雲100萬視聽座椅（桃小）視訊器材30%
    （桃小）0000000-000000-00000-00334=619047*2%=12381（
    向）；辛○○50萬櫸木地板30%（桃小）000000-000000-000
    00-00067=309523*2%=6190（向）；壬○○視聽器材（龍山
    ）木工及冷氣工程（龍山）0000000-000000（三成）-10000
    0（課長）-47619=552381*2%=11048向5/6；辛○○事務機器
    （龍山）000000-000000（三成）-23810=326190*2%=6524向
    5/6」（八十四年偵字第一一六七○號卷第十九、二○頁）
    、而另一帳冊上記載「82、12月代表配合款12/9庚○○○
    100萬3成（建國國小）事務機器（文山）事務機器；甲○○○100萬3成（桃小）視聽座椅；辛○○50萬3成（桃小）櫸
    木地板；15萬壬○○3成60萬（龍山）視聽器材40萬（龍山
    ）木工及冷氣工程；15萬辛○○3成50萬（龍山）事務機器
    」（八十四年他字第二七七號卷第四至六頁）。按被告以外
    之人，於審判外之言詞或書面陳述，因係傳聞證據，原則上
    無證據能力，不得做為證據。惟從事業務之人在業務上或通
    常業務過程所製作之記錄文書，原有很高之可信性情況，且
    這些依通常業務過程不間斷、有規律而準確之記載，通常有
    會計人員或記帳人員等校對其正確性，大部分記錄係完成於
    業務終了前後，無預見日後可能會被提供做為證據之偽造動
    機，其虛偽之可能性小，亦具有不可代替性，有承認其為證
    據之必要。因此新修正刑事訴訟法第一百五十九條之四第二
    款，即認該等文書有證據能力，雖於本案案發時，刑事訴訟
    法尚未修正，惟依此法理，應認扣案之上揭帳冊，有證據能
    力，合先敘明。而證人即理埔樂公司會計丑○○於調查局詢
    問證稱「我依照子○○指示登載，帳冊中登載有「三成」或
    「不用」等字句，是子○○交代紀錄的，渠並未解釋「三成
    」、「不用」之意義」（八十四年他字第二七七號卷第二一
    頁）、「上開帳冊各項登錄均係子○○本人交代我核算，至
    於必須扣除三成金額成本的原因，由於劉先生當初僅告訴我
    核算的方式，並未說明其中的原因，故我並不清楚」（八十
    四年偵字第一一六七○號卷第十五頁）；於原審證稱「劉（
    奕政）要你記載三成左右，無說明為何要如此記載，老闆只
    告訴我一個計算公式，但公式怎麼來的，他沒有告訴我」（
    原審卷(一)第七一頁反面）；於本院前審證稱「這「三成」的
    字是我寫的，我是照老闆的意思寫上去的，但我不知是何意
    思」（本院上訴字卷第一五三頁反面、第一五六頁反面）；
    「子○○理埔樂公司被查獲的帳冊是我寫的，壬○○的部分
    有寫一百萬元減三十萬再減十萬元，上面有寫「三成、課長
    」，黃秀雲、辛○○部分都有寫百分之三十，庚○○○部分
    五十萬減十五萬再減二萬七千八百一十元，黃秀雲部分一百
    萬元減三十萬減四萬七千六百一十九元再減三萬三千三百三
    十四元，辛○○部分五十萬減十五萬元再減二萬三千八百一
    十元再減一萬六千六百六十七元，是依據老闆的指示，我就
    寫上去，我不知道是什麼意思」（更一卷第五○頁至五二頁
    ）等語。證人乙○○於本院前審證稱「對於八十四年偵字第
    一一六七○號第十九頁、二十頁理埔樂被查獲的帳冊記載事
    項，有見過，有印象，因為我是可以領獎金的人，帳冊我看
    不清楚，因相處不愉快，後來我就離職了」、「（問）以庚○○○的五十萬元，要減十五萬元，再減二七八一○元是何
    意思？（答）這五十萬元是代表補助給學校的錢，是市民代
    表的配合款，不是價金，為何減這二條錢我就不清楚，．．
    ．，為什麼要減我不知道，也問不出所以然」（見更一卷卷
    第五二頁、五三頁）等語。核上揭帳冊於被告辛○○、甲○○○、壬○○、庚○○○等四位代表名下均載有「三成」或
　  「30％」字樣，而帳冊上關於採購案額度之記載與被告辛○○、甲○○○、壬○○等三位代表所同意補助款項之金額相
    符（僅被告庚○○○部分稍有出入，容後論述）。因此，依
    帳冊記載，和證人丑○○、乙○○之證言，足認理埔樂公司
    確有支出如帳冊記載之採購金額三成之款項。至於被告庚○○○部分，上揭帳冊其中一帳冊雖記載庚○○○補助建國國
    小及文山國小事務機器共一百萬元及三成字樣，但另一帳冊
    僅記載被告庚○○○補助建國國小五十萬並扣除三成金額，
    依罪疑惟輕原則，本院僅就被告庚○○○收取補助建國國小
    五十萬之三成回扣部分加以認定（被告庚○○○同意補助文
    山國小與建國國小二校，詳如後述）。而文山國小採購案部
    分，尚乏足夠證據，可認被告庚○○○有收取三成回扣即十
    五萬元，故此部分被告庚○○○與子○○之間，僅止於期約
    賄賂。至被告等辯稱：上開帳冊，事涉子○○與其職員獎金
    分配，劉某可能虛構三成，以求自己多分配等語，惟查：證
    人子○○倘圖獎金分配數額較多，則其何需登載「不用」字
    樣？如此豈非反減損其之配額？是被告等所辯，與情理不符
    ，尚不足採。至上揭二份帳冊記載收取三成回扣之市民代表
    多達十二人，而該十二人中，除本件被告辛○○、甲○○○
    、壬○○、庚○○○等四人外，尚有八人未經提起公訴，被
    告辛○○之辯護人據此否認扣案帳冊之證明力。然帳冊之記
    載，只是作為認定被告等四人犯罪事實之部分證據，尚難因
    帳冊記載收取回扣之市民代表尚有八人未經起訴，即認上揭
    帳冊無證明力，併此敘明。
六、有關本件各項設備及器材，已否經過合法驗收一事，1.桃園
    市桃園國小部分：證人鄭碧娥（桃園國小校長）於偵訊時供
    稱「視聽器材驗收時有時叫他們先去看，我隨後會去看」（
    見八十四年偵字第一一二九四號卷(二)第一四一頁）、「主計
    有時未到場，有關係的人均要到場」（見同上卷第一四一頁
    ）；證人蕭美淑（八十二年十月至八十三年五月擔任桃園國
    小專任會計）於偵訊時稱「沒有辦驗收，驗收紀錄也是邱欽
    龍事後拿給我簽」（同上卷第一○八頁）；證人邱欽龍（八
    十二年八月至八十三年七月擔任桃園國小兼辦總務）於偵訊
    時供稱「有去驗收」（同上卷）；2.桃園市龍山國小部分：
    證人杜盛雄（龍山國小校長）於檢偵時稱「採購案驗收有在
    場。總務、主計有在場」（同上卷第一三八頁反面）；證人
    徐壽伶（八十二年八月一日起擔任龍山國小主計）於偵訊時
    稱「驗收有到場，王睛鎂（即龍山國小總務主任）在視聽器
    材交付裝置完成後，有帶我去驗收，驗收時校長沒在場」（
    同上卷第一○九頁反面）；證人王睛鎂（八十二年八月至八
    十三年七月擔任龍山國小總務主任）於偵訊時稱「有參加驗
    收，校長、主計均有在場」（同上卷第一一三頁）；3.桃園
    市文山國小部分：證人丁○○（文山國小校長）於偵訊時供
    稱「驗收有參加，總務、教務及我在場，我有叫總務通知主
    計到場，結果他當時未到，但第二天我有請他測試，是我帶
    他去的」（同上卷第一三六頁）；證人張豐傑（八十一年八
    月至八十三年七月擔任文山國小兼任主計）於偵訊時供稱「
    驗收時沒有參加，事後總務馮桂林拿給我補蓋章」（同上卷
    第一一○頁）、證人馮桂林（七十九年八月起擔任文山國小
    總務主任）於偵訊時供稱「驗收時我與校長到場，張豐傑未
    到場，因不關他的事」（同上卷第一一一頁）；4.桃園市建
    國國小部分：證人戊○○（建國國小校長）於調查局供稱「
    當時二部影印機送至學校時，有參與驗收」（八十四年他字
    第二七七號卷第二三頁）、於偵訊時供稱「驗收時有與總務
    、主計一起參與」（見八十四年偵字第一一二九四號卷(二)第
    一四二頁反面）、於原審稱：「採購案於八十三年元月十日
    完成簽約，八十三年一月二十日交貨，建國國小於八十三年
    一月二十一日將交貨驗收完畢之相關資料（驗收證明書、原
    始憑證、統一收據合約書等）函報桃園巿公所請巿公所撥款
    ，巿公所撥款後，由學校交付貨款予廠商，完成所有採購程
    序」（原審卷(二)第二一四頁）；證人陳秀蘭（七十四年六月
    起擔任建國國小會計）於偵訊供稱「我與總務驗收的，校長
    不在場」（八十四年偵字第一一二九四號卷(二)第一一○頁反
    面）；證人葉貴土（六十四年起至八十四年二月一日止任建
    國國小總務主任）於偵訊供稱「有參加驗收，兩次校長與我
    均有參加，會計也有參加驗收（同上卷第一一二頁）、「本
    校於八十三年一月十日十日與理埔樂公司簽訂合約書，至八
    十三年一月二十日理埔樂公司持SHARP牌SF-8400型之彩色雙
    色影印機及TOSHIBA牌231 0型高速影印機送至本校，完成驗
    收。本校遂於八十三年一月二十一日將交貨驗收完畢之相關
    資料（驗收證明書、原始憑證、統一收據、合約書等）函報
    桃園巿公所，請巿公所撥款」（八十四年他字第二七七號卷
    第二六頁）。證人郭素玉（桃園巿公所主計主任）於調查局
    詢問時供稱「桃園市公所對於接受本所經費補助之機關驗收
    、學校辦理採購營繕工程，並不需要監標及驗收。而是由接
    受補助之單位檢附相關憑證，供本所做書面的審核，同時辦
    理註銷」（八十四年偵字第一一二九四號卷(二)第二四頁）、
    於偵訊時稱「（學校採購案我們有不用參加驗收（八十四年
    偵字第一一二九四號卷(二)第一二八頁），是由學校驗收」、
    「學校採購案驗收人員均需到場，驗收人員（總務）、驗收
    主管（校長）均應到場」（同上卷第一二八頁）等語。證人
    子○○於原審供稱「有採購合約的即實際有進行工程，做完
    都有驗收」（原審卷(二)第一九七頁），於本院前審稱「這些
    採購案的各項設備及器材都有經過合法驗收，否則我公司無
    法領款」（？見本院卷第一一六頁）。並有各個該驗收證明
    書附卷可參（即八十七年保管字第二一二九號證物編號五、
    六、九部分，均外放）且衡諸公務機關給付合約款項情況，
    若未合法驗收，將無法領得款項等情，而本件均已領取工程
    款完畢，固堪認業已驗收完畢。
七、有關被告庚○○○部分：
    證人子○○於警偵訊稱「我致送庚○○○的回扣時間，是
      在領取工程款後數日內即交付回扣，致送地點庚○○○是
      在桃園市○○路站前大廈新光保險公司內」（八十四年偵
      字第一一二九四號卷(一)第五○頁）、「於建國國小採購事
      務機器前，庚○○○找我並表示要介紹生意給我，並請我
      製作影印機二台之預算書交給學校，並叫我借二家相關廠
      商牌照屆時前往公開比價，而建國國小依我公司提供之預
      算書，呈報桃園市公所核備，前於八十三年一月七日公開
      比價，本公司順利得標進而完成簽約、交貨驗收及領款，
      我則於領款後依事前約定將三成佣金（約十五萬元）親交
      給庚○○○收執」（八十四年他字第二七七號卷第十二頁
      ），明確供證交付被告庚○○○建國國小採購案採購金額
      五十萬元之三成即十五萬元回扣。於本院前審訊問時陳稱
      ：「我自己把錢交給甲○○○、辛○○、壬○○，至於庚○○○部分是我把錢用紙包起來，託乙○○交給庚○○○
      」（上訴字卷第一五五頁反面、一五六頁），雖亦不否認
      交付回扣予被告庚○○○，但所稱「庚○○○部分是我把
      錢用紙包起來，託乙○○交給庚○○○」，與前述「我則
      於領款後依事前約定將三成佣金（約十五萬元）親交給庚○○○收執」，前後似非一致，惟核諸證人乙○○於原審
      否認有代為交付賄款予被告庚○○○等語（原審卷(一)第六
      八頁反面、原審卷(二)第五八頁至五九頁），於本院前審則
      稱「我和老闆（指子○○）一起到庚○○○家，沒有見到
      庚○○○，老闆說他有事要先離開，叫我等庚○○○，把
      一包東西交給她，以後我等很久，她們一位小姐說庚○○○當天不回來了，我就把那包東西帶回公司」等語（本院
      上訴字卷第一五六頁反面）、於本院稱：有無交給庚○○○，不記得了等語（更二卷一第一九○頁），於調查局稱
      「我曾聽說要承作市民代表基層建設經費項下之工程補助
      款必需要支付市民代表該工程補助款之三成佣金，但理埔
      樂公司是否有依此支付三成佣金予介紹之市民代表，我不
      清楚，因這些問題全由子○○一人親自處理」（八十四年
      他字第二七七號卷第六三頁反面）；於偵訊時稱「子○○
      說回扣要送出去結果有無送出，我不清楚」（同上卷第七
      九頁反面）等語，顯見其否認交賄款，至轉交之物為何，
      其亦不知情，無從遽認係賄款，何況證人子○○於偵訊稱
      「與四位代表商談給三成利益時乙○○有在場有，但我跟
      四位代表在談給予三成利益時，因比較機密，他坐較遠，
      因而未聽到」（八十四年偵字第一一二九四號卷(二)第一八
      八頁反面）等語，兩相核對，大致相符，因此，證人子○○於原審稱「回扣部分是我送乙○○到「徐林」辦公室附
      近把錢交給「向」，讓他帶上去，當時我沒有與「向」說
      錢是回扣，但當時我有跟他說庚○○○要求工程之品質較
      高要補送資料，我把錢交他時並指「這個」很重要，叫他
      一定要送給徐林，我是將錢及燈具資料用牛皮紙袋裝在一
      起，我沒有跟他說過裡面有錢」、「我確實有拿回扣交給
      「向」，由「向」轉交給她（庚○○○）」（見原審卷(二)
      第五○頁反面、第五一頁、第五七頁）等語，即難採信，
      蓋行賄如證人子○○所言本即機密，豈會交由他人為之？
      故本院認應以證人子○○所稱「我則於領款後依事前約定
      將三成佣金（約十五萬元）親交給庚○○○收執」可信。
      另有關其於調查局稱「庚○○○之佣金約三十萬元」（八
      十四年偵字第一一二九四號卷(一)第十八頁反面）等語，應
      係指被告庚○○○以桃園市公所八十三會計年度每一位市
      民代表各有運用一百萬元之基層建設補助款補助文山國小
      及建國國小各五十萬用以採購事務機器，以三成回扣計算
      係三十萬元。然有關文山國小採購案之三成回扣部分，僅
      止於期約而尚未交付，詳如後述。至於子○○於八十四年
      九月六日調查人員初詢時，供陳：「是庚○○○要求三成
      或依慣例給三成，我已記不起來了」云云（見八十四年他
      字第二七七號卷第十二頁反面），只是就其交付被告庚○○○三成回扣之事，究庚○○○主動索賄，或者是其依慣
      例交付，表示記不起來，此項證言，不足作為對被告庚○○○有利之證據。證人子○○於偵訊稱「調查站之筆錄實
      在。裡面（指在調查站詢問中所述與有關市民代表就本案
      採購案期約及行賄之事）講的佣金回扣時間、地點有交待
      ，其中甲○○○、辛○○、壬○○三人印象較深，其他人
      （應包括庚○○○）也有講到，只是詳細時間、地點較不
      清楚」等語（八十四偵字第一一二九四號卷(一)第二十一頁
      反面），係證述有關其與市民代表談論回扣之時間、地點
      。雖然證稱對甲○○○、辛○○、壬○○三人部分印象較
      深，其他人也有講到等語，然不足作為對被告庚○○○有
      利之證據，併此敘明。
  被告庚○○○辯稱「我是被冒用了一百五十萬同意權」、「
    我的同意書是要給青溪國小，青溪國小校長有打電話給我，
    我有同意書給青溪國小補助，所以才給同意書，我沒有給文
    山國小及建國國小同意書」等語。經查，被告庚○○○雖辯
    稱其僅同意補助青溪國小云云，然共犯子○○供稱「庚○○○介紹之學校為建國國小、文山國小，工程名稱均為事務機
    器採購，總工程款共計一百萬元（八十四年偵字第一一二九
    四號卷(一)第十六頁）、「於建國國小採購事務機器前，庚○○○找我並表示要介紹生意給我，並請我製作影印機二台之
    預算書交給學校，並叫我借二家相關廠商牌照屆時前往公開
    比價，而建國國小依我公司提供之預算書，呈報桃園市公所
    核備，前於八十三年一月七日公開比價，本公司順利得標進
    而完成簽約、交貨驗收及領款，我則於領款後依事前約定將
    三成佣金（約十五萬元）親交給庚○○○收執」（八十四年
    他字第二七七號卷第十二頁）等語。另由上揭理埔樂公司帳
    冊觀之，僅記載被告庚○○○補助建國國小及文山國小，並
    未有被告庚○○○曾補助青溪國小之記載。又桃園縣桃園市
    公所八十五年二月六日桃市民教國字第八五○○六○五三號
    函之說明二中載明：「庚○○○補助建國國小、文山國小各
    五十萬元」，此有桃園縣桃園市公所八十五年二月六日桃市
    民教國字第八五○○六○五三號函可稽（八十四年偵字第一
    一二九四號卷(二)第九頁反面）。上揭證言、證據皆證明被告
    庚○○○係同意補助文山國小、建國國小二校。且關於被告
    庚○○○同意補助文山國小一事，證人丁○○即文山國小校
    長證稱「（問）八十二年事務機器採購是哪個代表的配合款
    ？（答）蕭辛桐、庚○○○」（見八十四年偵字第一一二九
    四號卷(二)第一三六頁）等語。此外，並有被告庚○○○八十
    二年十二月九日簽立補助文山國民小學學校購置事務機器設
    備，總金額五十萬元之同意書一紙可稽（見外放證物袋，影
    本附於本院卷第二○○頁），故被告庚○○○辯稱伊未同意
    補助文山國小一事，應非事實。而關於被告庚○○○補助建
    國國小一事，被告庚○○○辯稱「在建國國小採購事務機器
    過程中我未出具任何形式同意書允諾補助，而市所竟然撥款
    ，程序有問題，....，既然機器已採買，公所又無異議，學
    校也驗收過關，我就未提質疑」（八十四年偵字第一一二九
    四號卷(一)第一二一頁反面）云云。依此供述，被告庚○○○
    已知建國國小採購事務機器並經驗收，桃園市公所也以庚○○○之基層建設補助款，撥款予建國國小，又未反對，顯見
    其對補助建國國小一事知情且承認。且證人即建國國小校長
    戊○○亦證稱「（問）建國國小於八十二年底、八十三年初
    有無支用桃園市公所基層建設經費購置事務機器？（答）有
    的，在這段期間，桃園市民代表庚○○○曾主動向我表示握
    有桃園市公所補助基層建設經費五十萬元，願意以此經費為
    本校添購設備，當時我乃表示需購置二部影印機，經徐林代
    表同意後，我乃指示總務主任葉貴土辦理採購」（見八十四
    年他字第二七七號二十二頁反面）等語。依此，被告庚○○○辯稱伊未同意補助建國國小一事，應係卸責之詞，尚不足
    採。從而，被告庚○○○以桃園市公所八十三會計年度之基
    層建設補助款補助文山國小及建國國小各五十萬元用以採購
    事務機器等情，足堪認定。至於被告庚○○○是否曾同意補
    助青溪國小一事，本院認與本案已無直接關聯，故不另予審
    究，併此敘明。
八、至證人即河合西餐廳之股東己○○雖稱：伊有陪子○○與辛○○談補助經費事，但沒有聽到談回扣或看到收回扣云云（
    原審卷第一五五頁），林大盛、癸○○固亦稱曾陪同辛○○
    到河合西餐廳，未聽到回扣或見到回扣之事云云（本院上訴
    審卷第一七八頁、一七九頁），然關於回扣行賄本不可能輕
    易讓局外人見聞其事，第三人縱然未見未聞，亦不足否定其
    事證。又本案採購案經費之獲得及子○○之得標，係由市民
    代表出具前述同意書並經子○○向民豐、文登、湯城公司借
    得所需文件，以上述公司名義陪標而遂成其事，此據子○○
    供明，核與各該公司負責人徐旺枝、古建泉及湯華所述相合
    ，本無庸市民代表向有關國小特為連繫或關說，是桃園國小
    校長鄭碧娥、龍山國小校長杜盛雄在本院前審陳稱辛○○、
    壬○○未為採購案與校方連繫、關說云云（見本院上訴審卷
    第二七五頁正、反面），亦無礙上述期約、賄賂罪證之成立
    。
九、證人丙○○（桃園市青溪國小校長）於調查局詢問時供稱「
    我曾聽說凡由市民代表介紹承做或由市民代表之基層建設配
    合款項下補助之工程採購案，均需由承包廠商支付工程採購
    款之二至三成回扣予該市民代表」（八十四年偵字第一一二
    九四號卷(一)第三五頁）；證人丁○○（文山國小校長）於調
    查局詢問時供稱「據外面傳言，市民代表爭取基層建設經費
    補助時，有索取二到三成之回扣的慣例」（八十四年偵字第
    一一二九四號卷(一)第四二頁）等語，均係傳聞證據，並無證
    據能力，不能採為不利被告之證據。
十、至辯護人辯稱：子○○稱伊將取得之工程款項票據，存入彰
    化銀行桃園分行，依本院函查該行所得資料，比對原判決附
    表所示支票兌領日，無一相符，可見子○○所言不可採等語
    ，惟原判決附表所示之支票兌領日，應為桃園縣桃園市公所
    交付支票之日期，並非兌領日，有桃園縣桃園市公所九十三
    年十月十三日桃市財字第0930054635函覆本院在卷可佐（更
    二卷(二)第一三三頁），而本院再依各該支票分別函請桃園縣
    桃園國小、龍山國小、文山國小、建國國小、台灣銀行桃園
    分行及彰化銀行桃園分行，追查其流向，除龍山國小部分，
    因遭九十年那莉颱風侵害，資料不存，無法得知確切兌領日
    外，流程如附表，有各該復函在卷可參（同上卷第一七四至
    一九○頁，第一九五至二○二頁，第二○四頁），再辯護人
    辯稱：可有於支票兌領後兌領三成之紀錄？等語，惟有關子
    ○○之理埔樂企業有限公司於彰化銀行桃園分行之帳戶，往
    來頻繁，且資金調度手法，因人因事而異，非必是由特定支
    票提領，何況，觀諸該公司提存明細表所示（更二卷(一)第二
    四一至二四六頁）：如上開流程表編號一支票，於四月九日
    有提領相當三成金額之十五萬元，編號三、四、五、六支票
    ，各於五月九日、三月三十日、三月三十一日提領相當三成
    金額之十五萬元、十八萬元、十五萬元、十五萬元，是辯護
    人所辯，亦不足採。
綜上所述，理埔樂公司負責人子○○與被告辛○○、甲○○○、
壬○○、庚○○○等四位桃園市市民代表分別於前開時地商談，
被告辛○○、甲○○○、壬○○、庚○○○等四位市民代表同意
將渠等可運用之桃園市公所編列之基層建設補助款項撥給上開學
校，並讓共犯子○○標得前開學校採購案，達致事後子○○給與
被告辛○○、甲○○○、壬○○、庚○○○四人採購案金額三成
利益之期約，及於上開時間地點收受被告子○○交付前揭現金賄
款等事實，應可認定，事證明確，被告辛○○、甲○○○、壬○○、庚○○○等四人之犯行均堪認定。
十一、公訴意旨記載：被告壬○○基於職務上之同意權，出具同
      意書同意以基層建設補助款補助如附表所示（附表記載被
      告壬○○同意補助龍山國小視聽器材六十萬元），並於桃
      園市○○路壬○○經營之東東保齡球旁收受共犯子○○交
      付之如附表採購案金額（即龍山國小六十萬元）三成現金
      賄款。被告庚○○○基於職務上之同意權，出具同意書同
      意以基層建設補助款補助如附表所示（附表記載被告庚○○○同意補助文山國小事務機器五十萬元、建國國小事務
      機器五十萬元）之各該國小學校採購經費，並於桃園市○○路站前大廈新光保險公司庚○○○工作處收受共犯子○○交付之如附表採購案金額（即文山國小五十萬元、建國
      國小五十萬元）三成現金賄款云云。然查：(一)被告壬○○
      除了同意補助龍山國小視聽器材六十萬元外，尚同意補助
      龍山國小木工及冷氣工程設備四十萬元，此有台灣省桃園
      縣龍山國民小學購置視聽器材、木工暨冷氣工程設備等設
      備合約書各一紙、桃園縣龍山國民小學比價紀錄表二紙、
      桃園市公所動支經費請示單二紙可稽（附於外放證物袋）
      ，從而其收受三成賄款之金額亦有不同。(二)被告庚○○○
      雖同意補助文山國小事務機器五十萬元、建國國小事務機
      器五十萬元，然關於收受文山國小三成賄款部分，如前所
      述，並無積極證據可資認定，均附此明。
參、核被告甲○○○、庚○○○、辛○○、壬○○四人所為，均
    係犯八十五年修正前貪污治罪條例第五條第一項第三款之利
    用職務收受賄賂罪。被告辛○○、甲○○○、壬○○、庚○○○於收受賄款前之期約低度行為均已為收受之高度行為所
    吸收，均不另論罪。又被告辛○○、甲○○○、壬○○及庚○○○行為後，貪污治罪條例已經於八十五年十月廿三日修
    正公布，於同年月廿五日生效，比較新舊法之結果，以舊法
    之規定較有利於被告，自應適用修正前之舊法。有關被告等
    雖各有二次同意補助學校之行為，且得標日期，亦不同，惟
    其乃基於同一職務行為，侵害一國家法益，應包括評價為一
    罪。又附表一編號六部分，固未據起訴，惟與起訴部分，為
    實質一罪關係，為起訴效力所及，本院自得並予審究。另附
    表一編號七部份被告庚○○○未收到賄款，公訴意旨認係收
    到，尚有未洽，惟與起訴部分，具裁判上一罪關係，不另為
    無罪諭知。
肆、原審對被告四人予以論罪科刑，固非無見，惟查：原判決
    附表所示之支票兌領日，應為桃園縣桃園市公所交付支票之
    日期，並非兌領日，其事實已有誤載；原判決於事實欄二
    記載子○○與庚○○○商談以其市民代表職務上所可運用之
    基層建設補助款同意補助如附表所示（附表記載庚○○○同
    意補助文山國小事務機器五十萬元、建國國小事務機器五十
    萬元、青溪國小視聽教室天花板及木工工程四十九萬九千二
    百二十元）之各該學校所需之採購案經費，並於桃園市○○
    路站前大廈新光保險公司庚○○○工作處交付庚○○○如附
    表所示採購案金額（附表記載文山國小採購金額五十萬元、
    建國國小採購金額五十萬元，青溪國小採購金額四十九萬九
    千二百二十元，僅止於期約）三成現金賄款云云。依此，子
    ○○交付被告庚○○○之賄款應為三十萬元，但事實欄二最
    後卻記載子○○交付庚○○○（交付一次十五萬元），有不
    一致之情形；另桃園市公所八十三會計年度每一位桃園市
    市民代表職務上有運用約一百萬元之基層建設補助款同意權
    ，已如前述，原判決認定被告庚○○○以其市民代表職務上
    所可運用之基層建設補助款同意補助文山國小事務機器五十
    萬元、建國國小事務機器五十萬元、青溪國小視聽教室天花
    板及木工工程四十九萬九千二百二十元，亦有不合。被告等
    上訴意旨否認犯罪，雖無理由，惟原判決關於被告四人部分
    ，既有可議，即屬不能維持，應由本院將該部分予以撤銷改
    判。爰審酌被告四人犯罪之動機、目的、手段、收受賄款金
    額（分別為三十萬元及十五萬元），有損公職人員清廉形象
    ，及犯後態度等一切情況，量處被告辛○○、甲○○○、壬○○各有期徒刑八年，均併科罰金新台幣十五萬元，亦均褫
    奪公權四年，被告庚○○○處有期徒刑七年，褫奪公權三年
    ，併科罰金新台幣八萬元，並均諭知罰金如易服勞役，以新
    台幣九百元即銀元三百元折算一日；又被告四人係犯修正前
    貪污治罪條例第五條第一項第三款之罪，其等犯罪所得（被
    告辛○○、甲○○○、壬○○各新台幣三十萬元，庚○○○
    所得財物新台幣十五萬元），均應依修正前貪污治罪條例第
    九條規定，予以追繳沒收，如全部或一部無法追繳時，應以
    其財產抵償之。
據上論斷，應依刑事訴訟法第三百六十九條第一項前段、第三百
六十四條、第二百九十九條第一項前段、第三百六十八條，修正
前貪污治罪條例第五條第一項第三款、第九條、第十六條，刑法
第十一條前段、第二條第一項但書、第四十二條第二項、第三十
七條第二項，罰金罰鍰提高標準條例第二條，現行法規所定貨幣
單位折算新台幣條例第二條，判決如主文。
本案經檢察官呂丁旺到庭執行職務。
中　　華　　民　　國　　94　　年　　3 　　月　　15　　日
                  刑事第二十一庭　審判長法  官溫耀源
                                        法  官吳  燦
                                        法  官周政達
以上正本證明與原本無異。
如不服本判決，應於收受送達後十日內向本院提出上訴書狀，其
未敘述上訴之理由者並得於提起上訴後十日內向本院補提理由書
（均須按他造當事人之人數附繕本）。
                          　　          書記官陳菊珍
中　　華　　民　　國　　94　　年　　3 　　月　　15　　日
附表一
┌──┬───┬───┬─────┬───┬───┬────┬─────┐
│編號│採  購│採  購│得  標  人│得標金│簽約日│出具同意│支      票│
│    │單  位│項  目│          │額（新│期（民│書之市民│號      碼│
│    │      │      │          │台幣）│國）  │代表    │ （公庫） │
├──┼───┼───┼─────┼───┼───┼────┼─────┤
│一  │桃園市│視聽教│理埔樂公司│四十九│八十三│辛 ○ ○│１７４７７│
│    │桃園國│室櫸木│（陪標公司│萬九千│年一月│        │號        │
│    │小    │地板  │：湯城公司│六百六│十五日│        │          │
│    │      │      │、文登公司│十元  │      │        │          │
│    │      │      │）        │      │      │        │          │
├──┼───┼───┼─────┼───┼───┼────┼─────┤
│二  │桃園市│視訊器│理埔樂公司│五十萬│八十三│甲○○○│１７３５０│
│    │桃園國│材    │（陪標公司│元    │年一月│        │號        │
│    │小    │      │：湯城公司│      │十五日│        │          │
│    │      │      │、文登公司│      │      │        │          │
│    │      │      │）        │      │      │        │          │
├──┼───┼───┼─────┼───┼───┼────┼─────┤
│三  │桃園市│視聽座│理埔樂公司│四十九│八十三│甲○○○│１７４４９│
│    │桃園國│椅    │（陪標公司│萬八千│年一月│        │號        │
│    │小    │      │：民豐公司│元    │十五日│        │          │
│    │      │      │、文登公司│      │      │        │          │
│    │      │      │）        │      │      │        │          │
├──┼───┼───┼─────┼───┼───┼────┼─────┤
│四  │桃園市│事務機│理埔樂公司│五十萬│八十三│辛 ○ ○│１８４４２│
│    │龍山國│器    │（陪標公司│元    │年三月│        │號        │
│    │小    │      │：民豐公司│      │三十一│        │          │
│    │      │      │、文登公司│      │日    │        │          │
│    │      │      │）        │      │      │        │          │
├──┼───┼───┼─────┼───┼───┼────┼─────┤
│五  │桃園市│視聽器│理埔樂公司│六十萬│八十三│壬 ○ ○│１８３７２│
│    │龍山國│材    │（陪標公司│元    │年三月│        │號        │
│    │小    │      │：民豐公司│      │二十八│        │          │
│    │      │      │、文登公司│      │日    │        │          │
│    │      │      │）        │      │      │        │          │
├──┼───┼───┼─────┼───┼───┼────┼─────┤
│六  │桃園市│木工及│理埔樂公司│四十萬│八十三│壬 ○ ○│          │
│    │龍山國│冷氣工│（陪標公司│元（另│年四月│        │          │
│    │小    │程設備│：民豐公司│市民代│六日  │        │          │
│    │      │      │、文登公司│表邱創│      │        │          │
│    │      │      │）        │勳同意│      │        │          │
│    │      │      │          │補助三│      │        │          │
│    │      │      │          │十萬元│      │        │          │
│    │      │      │          │）    │      │        │          │
├──┼───┼───┼─────┼───┼───┼────┼─────┤
│七  │桃園市│事務機│理埔樂公司│五十萬│八十二│庚○○○│１６２１６│
│    │文山國│器    │（陪標公司│元    │年十二│        │號        │
│    │小    │      │：民豐公司│      │月二十│        │          │
│    │      │      │、文登公司│      │四日  │        │          │
│    │      │      │）        │      │      │        │          │
├──┼───┼───┼─────┼───┼───┼────┼─────┤
│八  │桃園市│事務機│理埔樂公司│五十萬│八十三│庚○○○│１６６０７│
│    │建國國│器    │（陪標公司│元    │年一月│        │號        │
│    │小    │      │：民豐公司│      │十日  │        │          │
│    │      │      │、文登公司│      │      │        │          │
│    │      │      │）        │      │      │        │          │
└──┴───┴───┴─────┴───┴───┴────┴─────┘
附表二
支票流程一覽表
編號１：票號１７３５０支票
　　　　桃園市公所８３年３月１５日交付發票日８３年３月１
        １日、票號１７３５０、金額５０００００元支票予桃
        園國小→→桃園國小８３年３月１７日交付支票予理埔
        樂公司→→理埔樂公司８３年３月１９日兌領
編號２：票號１７４４９支票→→票號１２１０６８支票
　　　　桃園市公所８３年３月１９日交付發票日８３年３月１
        ５日、票號１７４４９、金額４９８０００元支票予桃
        園國小→→桃園國小８３年３月２２日交付發票日８３
        年３月２２日、票號１２１０６８、金額000000
        0元支票予理埔樂公司→→理埔樂公司８３年３月２４
        日兌領
編號３：票號１８４４２支票
　　　　桃園市公所８３年５月５日交付發票日８３年５月４日
        、票號１８４４２、金額５０００００元支票予龍山國
        小→→龍山國小交付支票予理埔樂公司→→理埔樂公司
        ８３年５月６日兌領
編號４：票號１８３７２支票
　　　　桃園市公所８３年５月５日交付發票日８３年５月３日
        、票號１８３７２、金額６０００００元支票予龍山國
        小→→龍山國小交付支票予理埔樂公司→→理埔樂公司
        ？日兌領
編號５：票號１６２１６支票→→票號１１５１５０支票
　　　　桃園市公所８３年１月２０日交付發票日８３年１月１
        ８日、票號１６２１６、金額５０００００元支票予文
        山國小→→文山國小交付發票日８３年１月３１日、票
        號１１５１５０、金額５０００００元支票予理埔樂公
        司→→理埔樂公司８３年１月２１日兌領
編號６：票號１６６０７支票→→票號１１４８４９支票
　　　　桃園市公所８３年２月７日交付發票日８３年２月１日
        、票號１６６０７、金額５０００００元支票予建國國
        小→→建國國小交付發票日８３年２月１５日、票號１
        １４８４９、金額５０００００元支票予理埔樂公司→
        →理埔樂公司８３年２月１９日兌領
編號７：票號１７４７７支票→→票號１２１０６８支票
　　　　桃園市公所８３年３月１９日交付發票日８３年３月１
        ５日、票號１７４７７、金額４９９６６０元支票予桃
        園國小→→桃園國小８３年３月２２日交付發票日８３
        年３月２２日、票號１２１０６８、金額000000
        0元支票予理埔樂公司→→理埔樂公司８３年３月２４
        日兌領
附錄：本案論罪科刑法條全文
修正前貪污治罪條例第五條第一項第三款：
有左列行為之一者，處七年以上有期徒刑，得併科新台幣二百萬
元以下罰金：
三、對於職務上之行為，要求、期約或收受賄賂，或其他不正利
    益者。
